# 煤矿企业安全维简费形成固定资产一次性计提折旧现金流附表的填列

提问人：lxf19820130 时间：2018-03-01 17:22:41
向各位求助：煤矿企业提取按全维简费形成的固定资产，其一次性计提的折旧是否在编制现金流量附表时进行列示。

回答人：chenyiwei
因为计提折旧的分录是借记专项储备，贷记累计折旧，属于既不影响净利润又不影响经营现金流的项目，所以这部分折旧计提不应纳入现金流量表的经营活动间接法补充资料中，即“固定资产折旧”项目中不应包含该部分折旧计提数。如果将其纳入“固定资产折旧”项目，就只能通过“其他”项目来平衡。

提问人：sarahruihan 时间：2018-03-02 15:01:35
陈老师：专项储备计提时，借记制造费用 贷记专项储备，使用时借记专项储备 贷记累计折旧，可以理解为对净利润有影响么？

回答人：chenyiwei
这种不是典型的对净利润的影响。

提问人：呼叫帮助 时间：2018-03-13 22:36:03
煤矿企业专项储备与所得税税前扣除的问题 今天看了论坛两个关于专项储备与递延所得税的讨论，陈版主和ncgodson版主的帖子，我明白了专项储备余额不应该计算递延所得税资产，我重新看国家税务总局公告 2011 年第 26 号文件，说一下我的看法 国家税务总局关于煤矿企业维简费和高危行业企业安全生产费用企业所得税税前扣除问题的公告（ 国家税务总局公告 2011 年第 26 号），规定1 、煤矿企业实际发生的维简费支出和高危行业企业实际发生的安全生产费用支出，属于收益性支出的，可直接作为当期费用在税前扣除；属于资本性支出的，应计入有关资产成本，并按企业所得税法规定计提折旧或摊销费用在税前扣除。企业按照有关规定预提的维简费和安全生产费用，不得在税前扣除。 我的理解为： 1 、如果截止 2011 年 4 月 30 日专项储备没有余额，以后每期计提的专项储备，要作为永久性差异调增应纳税所得额，费用性支出可以税前扣除，资本化支出，其折旧可以税前扣除。 2 、本公告实施前提取尚未使用的维简费和高危行业企业安全生产费用，应用于抵扣本公告实施后的当年度实际发生的维简费和安全生产费用，仍有余额的，继续用于抵扣以后年度发生的实际费用，至余额为零时，企业方可按本公告第一条规定执行。 我的理解是：如果2011 年 4 月 30 日专项储备有余额 100 万，5-6月计提共 20 万， 5 月资本化支出 20 万，那由于期初余额 100 万，则本期资本化的 20 万为使用期初余额的，可以税前扣除，并全额计提累计折旧 20 万，同时5-6月计提的共 20 万元需做为永久性差异调增应纳税所得额。这项也不需计算递延所得税资产。 不知是否正确，请各位版主指教！ chenyiwei 发表于 2011-8-2 1、是。相当于把计提和使用作为两个差异事项，分别进行纳税调整。 2 、由于 5 月发生的是资本化支出，但原先 2011 年 4 月末专项储备有余额 100 万，假设当初这些专项储备在计提时已经全部税前扣除，则现在动用时不能重复税前扣除，也就是该 20 万资本支出形成的安全设备类固定资产在后续使用期间的折旧也不能税前扣除。如果专项储备余额在形成时并未税前扣除的，则该 20 万资本支出形成的固定资产在后续使用期间按税法规定计提的折旧可以税前扣除。 这个回复，现在还有效吗？陈版

回答人：chenyiwei
有效。

提问人：呼叫帮助 时间：2018-03-13 22:41:11
看到一个帖子说， 煤炭、矿山等采掘企业对井上固定资产和井下机器设备应计提折旧，对井下建筑物（主要包括主井、副井、风井、井底车场及运输大巷等）不提折旧，企业按吨产量标准提取的维简费。 陈版，不是说维简费不计提了吗？这块现在如何处理是正确的？

回答人：chenyiwei
优先考虑计提折旧，维简费计提标准高于折旧的部分计提专项储备。

提问人：呼叫帮助 时间：2018-05-03 21:15:21
施工单位， 计提时， 借：工程施工--合同工程--安全生产费--计提， 贷，专项储备（按安全生产费的 9 项设明细）； 发生时， 借：
专项储备， 贷:银行存款。 同时，将实际发生的按 9 项明细， 借：工程施工--合同工程--安全生产费（按安全生产费的 9 项设明细）
贷：工程施工--合同工程--安全生产费--计提， 请教陈版如果计提的安全生产经费还在存货状况，请教您现金流量表附表是否就不需要考虑填列吧？我理解它既不影响净利润又不影响经营现金流的项目，我理解是否正确？

回答人：chenyiwei
也可以，但如果这样则“存货的增减”项目也需要对应排除该项。也可以接受分别反映为“其他”和存货增减变动。